---
title: "Documentação app indicadores oasisbr"
author: "Lucca de Farias Ramalho"
output:
  word_document: default
  md_document:
    variant: markdown_github
  pdf_document: default
  html_document: default
---

1. Acesso à API e download de arquivo com indicadores
2. Análise exploratória dos dados
3. Instalação de servidores RStudio e RShiny
4. Aplicação R-Shiny


## Download de arquivos com informações sobre os indicadores

1. Os indicadores da oasisbr são disponibilizados via api. \

```{r}
oasisbrAPILink <- "https://oasisbr.ibict.br/vufind/api/v1/search?&type=AllFields&page=0&limit=0&sort=relevance&facet[]=author_facet&facet[]=dc.subject.por.fl_str_mv&facet[]=eu_rights_str_mv&facet[]=dc.publisher.program.fl_str_mv&facet[]=dc.subject.cnpq.fl_str_mv&facet[]=publishDate&facet[]=language&facet[]=format&facet[]=institution&facet[]=dc.contributor.advisor1.fl_str_mv"
```

****
## Indicadores de evolução:
https://api-oasisbr.ibict.br/api/v1/evolution-indicators?init=10/10/2017&end=10/10/2021

****
## Documentação indicadores de evolução:
https://api-oasisbr.ibict.br/api/v1/doc/#/default/EvolutionIndicatorsController_find

****


Mais informações sobre a api: \
https://oasisbr.ibict.br/vufind/api/v1/ \
Mais informações sobre `facets`: \
[Apache Solr Reference Guide 6.6 - Faceting](`https://solr.apache.org/guide/6_6/faceting.html`)


É feito o download do arquivo em formato ```JSON``` via pacote ```jsolinte```, utilizando-se a função ```fromJSON```.

```{r}
library(jsonlite)
oasisbrDF <- fromJSON(oasisbrAPILink)
```
***
O arquivo possui a seguinte estrutura:
```{r, echo=TRUE}
names(oasisbrDF)
```

***
Dentro da lista `resultCount`, encontra-se **quantidade de documentos** recuperados:

```{r, echo=TRUE}
oasisbrDF$resultCount
```
***
Dentro da lista `facets`, encontram-se **dez listas para dez variáveis diferentes**:


```{r, echo=TRUE}
names(oasisbrDF$facets)
```

As informações sobre as variáveis se encontram no documento `Padrão de Metadados da BDTD - MTD3-BR v.2017.pdf`

Todas as listas possuem **4 colunas**:
```{r, echo=TRUE}
#Exemplo: author_facet
names(oasisbrDF$facets$author_facet)
```

A coluna `value` representa o valor, `translated` o valor traduzido, `count` a frequência e `href` o hyperlink.

```{r, echo=TRUE}
head(oasisbrDF$facets$author_facet)
```

***
Dentro da lista `status`, é exiba uma mensagem sobre o **status** do `JSON`.


```{r, echo=TRUE}
oasisbrDF$status
```


******
## R-Shiny app
O aplicativo desenvolvido tem o intuito de disponibilizar a visualização dos indicadores, de maneira interativa. Os scripts estão armazenados no arquivo `app.R`. Após finalizado, é necessário disponibilizar a aplicação.

*****
## Configurando o servidor
Algumas etapas são necessárias para configurar o servidor.

### Instalar o R
Antes de instalar o servidor Shiny, precisamos instalar o R.

`sudo apt-get install r-base`

*****

### Instalar o RStudio-server
A instalação de um servidor Rstudio também é importante para verificações dos scripts dentro do próprio servidor
`sudo gdebi rstudio-server-2021.09.1-372-amd64.deb`

****
### Instalar o R-Shiny server
A instalação do Shiny-server é feita com a ferramenta `GDebi`. Para sua instalação, basta usar o seguinte comando:

`sudo apt-get install gdebi-core`

Para fazer o download do Shiny-server, basta usar o seguinte comando (lembrar de buscar por versão mais atualizada):

`Wget https://download3.rstudio.org/ubuntu-12.04/x86_64/shiny-server-1.4.2.786-amd64.deb`

Agora, basta usar o `GDebi` para instalar o arquivo que foi baixado, utilizando o seguinte comando:

`sudo gdebi shiny-server-1.4.2.786-amd64.deb`

*****
### Instalar o pacote libxml2-dev

`sudo apt-get update -y`
`sudo apt-get install -y libxml2-dev`

*****
### Instalar o pacote libcurl4-openssl-dev

`sudo apt-get update`
`sudo apt-get install libcurl4-openssl-dev`

****

## Acesso aos ambientes
### Rstudio server
O Rstudio server é disponibilizado na porta `8787`.

*****

### R-Shiny server
O R-Shiny server é disponibilizado na porta `3838`.

*****

### Iniciando e parando o servidor

Para iniciar ou parar servidor, basta usar os seguintes comando: \
`sudo systemctl start shiny-server`
`sudo systemctl stop shiny-server`

Também é possível reiniciar o servidor, usando:

`sudo systemctl restart shiny-server`


### Pasta com aplicativos
As aplicações se encontram na pasta `/srv/shiny-server/`

****
### Pasta com logs de erros
Todas os logs contendo mensagens de erros e informações sobre problemas na execução das aplicações, se sencontram na seguinte pasta:
`/var/log/shiny-server/`


********
# Visualização dos indicadores

****
## Autor `author_facet`


```{r, echo=TRUE, message=FALSE,warning=FALSE}
library(ggplot2)
library(scales)
library(plotly)

author_facet <- oasisbrDF$facets$author_facet

## Ordena coluna 'count'
author_facet <- author_facet[with(author_facet, order(-count)),]

## Retira registro 'sem informação' da coluna 'value'
author_facet <- author_facet[author_facet$value!='sem informação',]

## Seleciona top 10
author_facet <- head(author_facet, n=10)

## Gráfico de top 10 Autore(a)s

authorPlot <- ggplot(author_facet) +
  aes(x = reorder(value, count), group = value, weight = count, 
      text=paste("Autor(a):",value,"<br>","Quantidade",comma(count))) +
  geom_bar(fill = "#112446") +
  labs(x = "Nome do autor(a)", 
       y = "Total de documentos", title = NULL) +
  theme_minimal() +
  theme(axis.title.x = element_text(size = 14L)) +
  coord_flip()

ggplotly(authorPlot, tooltip="text")

```
